# 受托管企业合并抵销问题

提问人：andyxin1981 中中 时间：2022-08-16 10:20:08
公司受国资委委托，全权管理其他国有企业，享有全部的股东权利和义务、包括可变回报以及承担受托公司全部价值变动的主要报酬或风险。现在请教各位大拿，合并报表中受托企业的净资产应该反映在少数股东权益还是归属母公司享有？

回答人：chenyiwei
首先，单纯依据托管关系纳入受托方合并报表范围的情况很少见，请务必谨慎考虑纳入合并报表范围的合理性。参考：《监管规则适用指引——会计类第 1 号》之“1-9 控制的判断”之“一、委托、受托经营业务”。
其次，假设确实具有控制权，纳入合并报表范围是合理的，则受托方净资产在合并报表中的列报取决于托管关系解除时该部分净资产的归属、托管期间受托方利润的归属等多方面因素，不排除需确认为金融负债的可能性，需要具体问题具体分析。